【裁判字號】    94,訴,2474
【裁判日期】    950616
【裁判案由】    公共危險
【裁判全文】
臺灣高雄地方法院刑事判決              94年度訴字第2474號
公  訴  人  臺灣高雄地方法院檢察署檢察官
被      告  丁○○
選任辯護人  庚○○律師
上列被告因公共危險案件，經檢察官提起公訴（94年度偵字第11
810號），本院判決如下：
    主  文
丁○○放火燒燬現供人使用之住宅，處有期徒刑陸年，並於刑之
執行完畢或赦免後，令入相當處所施以監護貳年。
    事  實
一、丁○○因其前女友蔡淑貞於民國 (下同)94 年5 月28日前10
    餘日，離開與其同居之高雄市○○區○○街8 巷44號住處，
    感情受創，情緒不穩，且長期飲用酒類及安非他命、安眠藥
    等藥物，爾有幻聽、被害妄想、被監視妄想及導致有威脅言
    語與暴力攻擊行為之傾向，復自94年5 月28日前4 、5 天開
    始認為有人將追殺伊，遂於94年5 月28日某時，基於放火燒
    燬現供人使用住宅之犯意，先將其使用之GA-7642 號自用小
    貨車停在上開住處大門外，擋住大門之出入口，並以鐵絲綁
    住該車之排檔桿、方向盤，防止他人移動上開車輛，及將屋
    內鐵門鎖住，復於同日17時許，開始在屋內大聲咆哮，嗣經
    附近鄰居報警，高雄市政府警察局民權路派出所警員壬○○
    、戊○○於同日17時29分許到達現場，並與丁○○溝通瞭解
    情況，警員壬○○、戊○○要求丁○○打開大門讓其入內察
    看，詎丁○○拒絕警方進入，並向警員壬○○、戊○○揚言
    要將事情搞大，旋即步入屋內，前往屋內3 樓後，以打火機
     ( 未 扣案)點 燃置於3 樓北側靠近牆壁之地板上之破衣服
    、舊紙、木材、金紙等易然物品之方式放火，其見屋內起火
    後即由屋內後門逃逸，警員壬○○、戊○○見屋內2 樓有濃
    煙竄出，隨即通報高雄市政府消防局前往救火，高雄市政府
    消防局新興分隊據報前往現場，於同日19時17分許撲滅火勢
    ，惟丁○○居住之上開房屋2 、3 樓仍全部燒燬而失其效用
    ，並延燒至己○○所有之高雄市○○區○○街8 巷46號3 樓
    西側之書房及東側之臥室，致該書房、臥室內天花板剝落，
    室內之冷氣機2 台、手機2 支、電視機1 台、電腦2 台等財
    物亦燒燬致不堪使用，惟幸未燒燬該住宅之主要結構。
二、案經高雄市政府警察局苓雅分局移送臺灣高雄地方法院檢察
    署檢察官偵查起訴。
    理  由
壹、程序方面；
一、按「被告以外之人於審判外之言詞或書面陳述，除法律有規
    定者外，不得作為證據。」刑事訴訟法第159 條第1 項固定
    有明文。惟按，按刑事訴訟法第159 條之4 規定，除前3 條
    之情形外，下列文書亦得為證據：(一)除顯有不可信之情況外
    ，公務員職務上製作之紀錄文書、證明文書。(二)除顯有不可
    信之情況外，從事業務之人於業務上或通常業務過程所須製
    作之紀錄文書、證明文書。(三)除前2 款之情形外，其他於可
    信之特別情況下所製作之文書。此係因公務員職務上製作之
    紀錄文書或證明文書，係公務員依職權所為，與其責任、信
    譽攸關，若有錯誤、虛偽，公務員可能因此擔負刑事及行政
    責任，且該等文書經常處於可能受公開檢查之狀態，其正確
    性及真實之保障極高；另從事業務之人在業務上或通常業務
    過程製作之上開文書，因係於通常業務上不間斷而規律之記
    載，一般均有會計等人員校對，記錄時亦無預見日後將作為
    證據之偽造動機，其虛偽之可能性較小，且如讓製作者以口
    頭方式在法庭上再重述過去之事實或數據，實際上有其困難
    ，二者具有一定程度之不可代替性，是除非有顯不可信之情
    況外，上開公務文書或業務文書應均具有證據能力；又與上
    開公務文書或業務文書同具有可信性之官方公報、統計表、
    體育紀錄、學術論文及家譜等文書，除非均有顯不可信之情
    況外，基於同一理由，亦應具有證據能力。查本件卷附之高
    雄市政府消防局火災原因調查報告書 (檔案編號：B05E28R1
    )1 份 、高雄市政府警察局受理勤務指揮中心受理各類案件
    紀錄表1 紙、高雄市政府消防局救災救護指揮中心火警電話
    紀綠表1 紙，均係公務員職務上製作之文書，另卷內之(00)
    -0000000、0000000000號電話之用戶資料及通聯記錄，均係
    從事業務之人於業務上或通常業務過程所須製作之文書，經
    查亦無顯不可信之情況，上開文書自均具有證據能力，合先
    敘明。
二、次按，被告以外之人於偵查中向檢察官所為陳述，除顯有不
    可信之情況者外，得為證據，刑事訴訟法第159 條之1 第2
    項亦定有明文。蓋因檢察官與法官同為司法官署，且檢察官
    代表國家偵查犯罪，依法有訊問被告、證人及鑑定人之權力
    ，且須對被告有利、不利之情形均應注意，況徵諸實務運作
    ，檢察官實施刑事偵查程序，亦能恪遵法定程序之要求，不
    致有違法取證情事且可信度極高，是被告以外之人前於偵查
    中已具結而為證述，除反對該項供述得具有證據能力之一方
    ，已釋明「顯有不可信之情況」之理由外，不宜以該證人未
    能於審判中接受他造之反對詰問為由，即遽指該證人於偵查
    中之陳述不具證據能力，方符前揭法條之立法意旨。是證人
    洪源桂於檢察官偵查時所為陳述（參見臺灣高雄地方法院檢
    察署94年度偵字第11810 號卷宗第22頁），被告及本院指定
    之辯護人庚○○律師於本院95年6 月8 日審判期日表明對於
    證人洪源桂在偵查中之證詞沒有意見，並未曾提及檢察官在
    偵查時，對上揭證人洪源桂有任何不法取供之情形，是上揭
    證人洪源桂之陳述，客觀上並無顯不可信之情況，前揭證人
    於偵查中之證詞自亦有證據能力。
三、又本院依職權函送高雄市立凱旋醫院鑑定被告丁○○於本件
    案發當時之精神狀態，經該院於95年1 月23日以高市凱醫成
    字第0950000519號函覆本院，並檢送丁○○精神鑑定意見書
    1 份，上開高雄市立凱旋醫院精神鑑定意見書係法院囑託高
    雄市立凱旋醫院所為之鑑定，依刑事訴訟法第208 條第1 項
    、第165 條第1 項規定，亦有證據能力。
貳、實體部分：
一、訊據被告丁○○固坦承有於上揭時、地，在上開住處3 樓地
    板上點燃金紙欲祭拜神明，不慎引燃火災之事實，惟辯稱：
    上開處所是伊居住之住宅，伊不可能故意縱火，因為伊燒金
    紙之後，在2 樓聽電話，沒有注意才不慎引燃火災，其於火
    災發生後還有報警，完全是因為點燃金紙不慎才引燃火災的
    ，至於，其將GA-7642 號自用小貨車停放住處門前，用鐵絲
    綁住該車之排檔桿、方向盤，是因為該自用小貨車曾他人破
    壞後偷車內的東西，為避免再遭竊才如此做，至於警員到場
    時，因其住處大門之鐵捲門早已損壞，伊無法開門，不是不
    願意開門等語；被告選任之辯護人另辯稱：縱認被告確有放
    火之行為，惟上開處所為被告之住居所，並非被告以外之人
    所居住之處所，其所為應屬刑法第175 條第1 項之罪，而非
    第173 條第1 項之罪，且被告之放火行為，延燒到己○○住
    宅部分，並非在其認知範圍之內，不成立犯罪等語。
二、經查：
(一)證人即火災尚未發生之時前往被告住所瞭解民眾報案內容之
    警員戊○○於本院95年4 月25日審理中證稱：「我在事故發
    生前接到民眾報案，報案內容是在8 巷44號有人打架，我與
    壬○○就趕到現場就看到一名男子（指著被告）在屋內大門
    擺一部小貨車，然後被告在裡面大聲喊叫，我叫他開門，他
    不開門，當時他知道我是警員，但他說我是一線三警員層級
    太小不願意跟我交談，在此中間他有說什麼話，但我聽不懂
    ，到了最後時，我有聽到他說要把事情搞大，後來他就跑到
    後面去，這時鄰居就說2 樓在冒煙了，後來我就沒有看到他
    ，我就跑到旁邊去看約5 秒時間，火很快就燒起來，我那時
    趕快通知消防隊來處理並疏散民眾，消防車就從光華路灌救
    ，因為8 巷比較小，我就通知小消防車進入巷內灌救，在灌
    救完後，因沒人傷亡，而我跟被告談話時感覺被告會傷害人
    ，就告知消防隊員進去要注意，但進去後沒發現被告在那裡
    面。」、「當時有要被告開門，但被告拒絕開門。」等語 (
    見本院95年4 月25日審判筆錄)； 證人即高雄市政府消防局
    十全分隊隊員甲○○於本院95年4 月4 日審理中亦證稱：「
    當天十全分隊是去支援的，到達時，轄區苓雅分隊的消防人
    員在光華路那邊開始滅火。南二中隊長就指示我從廈門街8
    巷進去滅火，進去的時候，我才發現是火場的正面，我請求
    支援，當時我只有一部車子，消防車沒有辦法進去，當時已
    經延燒到46號的房子，44號鐵門被車子擋住，我確定人在裡
    面，我勸裡面的人打開鐵門，裡面的人不回答，也不打開鐵
    門，因為他鐵門沒有打開，我請同仁從46號先行撲滅火勢，
    控制之後，再去44號1 樓鐵門那邊，我們想要移開小貨車，
    發現小貨車排檔桿、方向盤全部用鐵絲綁住，沒有辦法移開
    ，我們用工具鉗剪開鐵絲，才移開小貨車。之後那個鐵捲門
    不容易破壞，後來轄區苓雅中隊拿我們雙節梯架設直接去2
    樓滅火。撲滅2 樓之火勢之後，也沒有看到44號房子的屋主
    了，後來消防局的鑑識人員就來鑑識火災現場也沒有看到屋
    主。」、「我看到他 (指44號屋內的人)， 他有站到鐵鐵門
    前面。」等語 (見本院95年4 月4 日審判筆錄)； 另證人即
    高雄市政府警察局苓雅分局民權路派出所警員乙○○於本院
    95年4 月4 日審理時證稱：「我接獲值班的警員告訴我廈門
    街發生火災，那天總統要來五福路那邊，我到達現場時，火
    勢已經很大了，我請求支援，我們現場處理時，戊○○說裡
    面的人放火，他說裡面的人把門鎖起來，不讓人進去，我有
    站在鐵門外面，請他出來，他有時候不理我們，有時後出現
    在鐵捲門前面咆哮。好像全世界都對不起他一樣。我們在救
    火時，他就出來講幾句話就進去了，有一段時間就沒有聽到
    他的聲音，後來聽說他從後面防火巷逃走了。」、「沒有 (
    看到被告如何逃跑)。 因為現場火勢控制之後，也沒有看到
    他的人，是別人說他從後門逃跑了。」、「我們 (在現場時
    )一 再與他溝通，請他開門。他感覺很激動，他講一些抱怨
    的話。他沒有開門，我們問他話，他也都置之不理。」等語
     (見本院95年4 月4 日審判筆錄)。 此外，證人即高雄市○○區○○街8 巷46號3 樓屋主己○○於本院95年4 月4 日審
    理中亦證稱：「案發當天親眼看到 (GA-7642 號自用)小 貨
    車擋在他 (被告)家 門口。」、「以前 (指GA-7642 號自用
    小貨車)都 沒有停在那邊，是案發當天才停在那邊。」等語
     (見同日審判筆錄)， 及證人即住被告對面之鄰居丙○○於
    本院95年3 月14日審理時亦證稱：「貨車 (指GA-7642 號自
    用小貨車)平 常都是放在巷子旁邊，當天、及前一天不知道
    為何擺放在那邊」等語 (見95年3 月14日審判筆錄)。 則被
    告平日並未將其使用之GA-7 642號自用小貨車停在住處門口
    ，竟於本件火災發生之前，一反常態將上開自用小貨車停在
    住處門口，且以鐵絲綁住該車之排檔桿、方向盤，復於警員
    戊○○、壬○○前往其住處要求其開門時，拒不開門，並向
    警員戊○○、壬○○揚言要把事情搞大，旋即前往屋內後面
    ，不久，鄰居即見屋內冒煙，約5 秒後，火勢即擴大，被告
    於火勢增強之後旋即逃逸無蹤，足認被告應係預謀縱火而先
    將上開自用小貨車停在住處門口，阻擋救火行動，且其向警
    員戊○○揚言「要把事情搞大」之後，即前往上開住處3 樓
    縱火，旋濃煙由住處3 樓往2 樓樓梯走道竄出，其確有放火
    燒燬上開住處之犯意及行為，灼然可見。此外，本院復審酌
    被告於偵查中坦承其最近想得太多了 (指有人要害被告)等
    語 (見偵查卷第8 頁)， 證人即被告之兄洪源桂於偵查中亦
    證稱：「他 (指被告)打 電話給我的時候都說有人要追殺他
    」等語 (見偵查卷第22頁)， 及被告於本院94年5 月29日羈
    押審查訊問時供稱：「火是我放的，但我放完火之後就去投
    案了，我是到中正路的警察局投案，沒有人理我，我才到地
    方法院投案，警察才把我帶走調查」、「因為我連續4 、5
    天都認為有人要殺我，我已經4 、5 天沒有睡覺了，我去申
    冤沒有人要理我」、「我在我自己的住家高雄市○○區○○
    街8 巷44號3 樓放火，放完火後我就到警局投案」等語，顯
    見被告確有放火燒燬上開住處之犯行，洵堪認定。復查，被
    告既係出於放火之故意燒燬上開住處，其復於放火之前將其
    所有之自用小貨車停在住處門口，且以鐵絲綁住該車之排檔
    桿、方向盤，防止他人移動上開車輛，阻礙救火行動，其顯
    然亦容忍火勢延燒隔鄰房屋之結果發生，是被告對於其放火
    燒屋之行為，造成毗鄰之己○○所有高雄市○○區○○街8
    巷46號3 樓西側之書房及東側之臥室，致該書房、臥室內天
    花板剝落，室內之冷氣機2 台、手機2 支、電視機1 台、電
    腦2 台等財物亦燒燬致不堪使用之結果發生，仍有未必故意
    ，亦堪認定。末查，本院函查被告家中使用之 (00)0000000
    號 (用戶名稱：洪趙雪，即被告母親)電 話通聯記錄，上開
    電話於94年5 月28日17時03分45秒及17時04分10秒，分別撥
    打110 、119 ，固有中華電信股份有限公司臺灣南區分公司
    94年8 月15日南行帳字第0940000389號函及所附通聯記錄3
    紙、中華電信 (固網市內)資 料查詢1 紙在卷可按，被告於
    本院94年5 月29日羈押審查訊問時亦供稱：「我在我自己的
    住家高雄市○○區○○街8 巷44號3 樓放火，放完火後我就
    到警局投案」等語。惟本件警方接獲民眾通報火災之最早時
    間為94年5 月28日17時23分許，此有高雄市政府警察局勤務
    指揮中心受理各類案件紀錄表1 紙在卷可按，且高雄市政府
    警察局勤務指揮中心於本件火災發生當日17時23分許接獲民
    眾報案，旋通報高雄市政府警察局苓雅分局，及於同日17時
    24分通報高雄市政府警察局苓雅分局民權路派出所派員查處
    ，於同日17時29分許，苓雅分局民權路派出所警員戊○○、
    壬○○ (代號成功511 、成功512)到達現場，此有高雄市政
    府警察局勤務指揮中心受理各類報案紀錄表1 份在卷可資佐
    證，而據證人戊○○前揭證述：「我在事故發生前接到民眾
    報案，報案內容是在8 巷44號有人打架，我與壬○○就趕到
    現場就看到一名男子（指著被告）在屋內大門擺一部小貨車
    ，然後被告在裡面大聲喊叫，我叫他開門，他不開門，當時
    他知道我是警員，但他說我是一線三警員層級太小不願意跟
    我交談，在此中間他有說什麼話，但我聽不懂，到了最後時
    ，我有聽到他說要把事情搞大，後來他就跑到後面去，這時
    鄰居就說二樓在冒煙了，後來我就沒有看到他，我就跑到旁
    邊去看約5 秒時間，火很快就燒起來」等語 (見本院95年4
    月25日審判筆錄)， 足見被告係在與戊○○警員談話之後不
    久，始放火燒屋，亦即，本件被告放火燒屋之時間應在94年
    5 月28日17時29分之後，故被告雖有於94年5 月28日17時03
    分45秒及17時04分10秒，以家中電話通報110 、119 之行為
    ，惟彼時既尚未發生火災，被告自不可能「預知」將有火災
    發生而事先向警方「自首」？再者，被告與警員戊○○談話
    之後不久，即放火燒屋，警員戊○○當已知悉被告涉嫌縱火
    燒屋，是被告縱事後即向警察局投案，其所為亦不符合刑法
    第62條前段「自首」之要件，附此敘明。
(二)至於被告辯稱其以鐵絲綁住該自用小貨車之排檔桿、方向盤
    ，係為了防止車內財物被竊乙節，衡以一般常情，苟被告為
    防止車內之財物被竊，最直接有效之方法即係將車內財物取
    出，或將車門鎖住後停於適當地點即可，其以鐵絲綁住該車
    之排檔桿、方向盤之方式，並無法有效避免車內之財物遭竊
    之風險，故被告所辯上情顯與常情有悖，要屬卸責之詞，不
    足採信。再者，被告辯稱其住處大門之鐵捲門很久之前即損
    壞等情，縱係屬實，惟被告既仍能自由出入上開大門，苟非
    其有意放火並阻止警員入屋，自可於警員到場時告知警員如
    何進入或自行走出屋外，何需堅拒警員進入屋內？又被告家
    中使用之 (00)0000 000 號電話，於94年5 月28日17時03分
    45秒之前最近1 通通話紀錄則為12時33分15秒許，另被告使
    用 (用戶名稱：林素梅)之000000000 0號行動電話於95年5
    月28日則無通聯紀錄，此有中華電信股份有限公司臺灣南區
    分公司94年8 月15日南行帳字第0940000389號函及所附通聯
    記錄3 紙、中華電信 (固網市內)資 料查詢1 紙、中華電信
     (行動)資 料查詢1 紙在卷可參，足見被告所辯因其點燃金
    紙之後，與他人通話，始不慎引起火災等情，亦屬卸責之詞
    ，不足採信。至於，上開住處縱係被告居住之場所，亦不能
    據此即認被告並無縱火之犯意，是被告所辯上情，亦難採信
    。
(三)此外，復有高雄市政府消防局火災原因調查報告書所附之現
    場燒燬照片21張在卷可資佐證，被告犯行明確堪以認定。至
    於，上開高雄市政府消防局火災原因調查報告書之鑑定結論
    認為：本案起火原因不排除為住戶丁○○於3 樓客廳北側水
    泥牆處附近使用瓦斯爐不慎引燃周遭可燃物造成本次火災之
    可能性較大等情，未及考量被告於本院羈押審查訊問時坦承
    放火行為之事實，且被告於本院95年3 月14日審理中供稱其
    父親在5 、6 年前有在3 樓居住，需要泡茶，所以有瓦斯爐
    等語，證人戊○○警員在火警現場亦無聽聞有瓦斯爆炸之聲
    響，是尚不能因火警現場有瓦斯爐，及該瓦斯爐之開關呈開
    啟之狀態，即推論本次火警係因使用瓦斯爐不當所引起，故
    上開火災原因調查報告書之鑑定結論，本院認與事實尚有不
    符，不足為有利於被告之認定，附此敘明。
(四)又被告於85年9 月30日首次至凱旋醫院門診就醫，診斷為精
    神官能性憂鬱症，後斷斷續續求診，於88年8 月2 日因酗酒
    、鎮靜劑及安眠藥不當使用，出現破壞物品、拿刀恐嚇家人
    ，由警員及家人陪同至凱旋醫院急診住院，診斷為物質濫用
    及反社會性人格疾病傾向。其整體智能水準中下水準，注意
    力略差，對外界訊息採簡化方式處理，這些弱點易導致被告
    對事情的瞭解不準確，情緒表達直接且強弱不穩，情緒方面
    有主觀中等程度的憂鬱，自尊心低下，人際關係表淺。就被
    告長期酗酒及斷續使用安非他命等違禁藥物的情形而言，被
    告於案發當下極可能受其精神症狀影響而使其對現實的判斷
    力受損，當時的精神狀態僅有達於輕度「精神耗弱」的程度
    ，而無達到「心神喪失」的程度，此有高雄市立凱旋醫院95
    年1 月23日高市凱醫成字第0950000519號函及精神鑑定書1
    份在卷可按，是被告於本件行為時，應屬精神耗弱之人，亦
    堪認定。
三、按刑法第173 條第1 項放火燒燬現有人使用之住宅罪，其直
    接被害法益，為一般社會之公共安全，雖同時侵害私人之財
    產法益，但仍以保護社會公安法益為重，況放火行為原含有
    毀損性質，而放火燒燬現供人使用之住宅罪，自係指供人居
    住房屋之整體而言，應包括墻垣及該住宅內所有設備、傢俱
    、日常生活上之一切用品。故一個放火行為，若同時燒燬住
    宅與該住宅內所有其他物品，無論該其他物品為他人或自己
    所有，與同時燒燬數犯罪客體者之情形不同，均不另成立刑
    法第175 條第1 項或第2 項放火燒燬住宅以外他人或自己所
    有物罪，最高法院79年台上字第1471號判例闡釋甚明。再者
    ，刑法第173 條第1 項「現供人使用之住宅」：乃謂現在供
    人居住之房屋，但放火時不必有人在內，縱原居住人暫行短
    時外出無人居住，仍不失為現供人使用之住宅，祗須其事實
    上仍居住該房屋即可。又本條文中所指之「人」，一般雖指
    放火行為以外之第三人而言，但如係行為人與他人共同使用
    之住宅或建築物，仍得為本罪之行為客體。而刑法第173 條
    第1 項之放火罪，係採抽象之危險，因其為現供人使用者，
    且對公眾之安全影響甚鉅，故祗須有放火燒燬之行為，不問
    其對公共有無發生具體之危險，即成立本罪。且現供自己使
    用之住宅或現有人所在之建築物，大都與他人使用之住宅或
    建築物相毗連，與非供人使用之住宅或現未有人所在之建築
    物可能偏處一方者，大有不同，其對公共之安全所生之危害
    更屬懸殊，況放火燒燬現供自己使用之住宅，或現有人所在
    之建築物，無論係自己或他人所有，與刑法第173 條第1 項
    之構成要件，並無不合 (最高法院84年度上訴字第7020號判
    決要旨參照)。 是核被告所為，係犯刑法第173 條第1 項放
    火燒燬現供人使用之住宅罪。辯護人稱被告所涉係刑法第17
    5 條第1 項之罪，尚有誤會。又被告以一放火行為燒燬現供
    其自己使用之住宅，及造成現供他人使用之住宅 (即己○○
    所有之高雄市○○區○○街8 巷46號3 樓)之 西側之書房及
    東側之臥室 (住宅之主要結構並未燒燬)， 致該書房、臥室
    內天花板剝落，室內之冷氣機2 台、手機2 支、電視機1 台
    、電腦2 台等財物亦燒燬致不堪使用，係侵害一個公共安全
    法益，僅論以一罪。另被告於本案行為時為精神耗弱之人，
    業如前述，爰依刑法第19條第2 項之規定減輕其刑。爰審酌
    被告在住宅內故意點火，極易引燃蔓延，造成人員及財產重
    大傷亡，被告無視其他人之生命、身體、財產安全，率意為
    之，對社會公共安全之危害至鉅，惟念及其於行為時因情緒
    不穩、控制力薄弱，具有衝動人格而觸犯刑章，幸發現得早
    始未釀成更大之損害等一切情狀，量處如主文所示之刑。再
    者，被告因長期飲用酒類及濫用安非他命、安眠藥等藥物，
    及其人格特質衝動控制不佳，易出現與現實不符，甚至言語
    威脅進而暴力攻擊行為等行為，依上開高雄市立凱旋醫院鑑
    定書意見認被告「宜持續接受戒除成癮行為的治療及以抗精
    神藥物控制其精神症狀，或可至適當醫療場所，如精神科司
    法病房的住院治療監護處分 (至少一年以上)， 可有較較長
    的治療期間進行更詳盡的評估與進一步的治療，避免再次誤
    觸法網」等情，本院參酌被告放火燒燬現供人使用住宅之行
    為，對於他人之生命及財產具有高度危險性，為防止被告再
    次犯罪，及避免影響社會安寧秩序，認被告有受保安處分之
    必要，爰依刑法第87條第2 項、第3 項之規定，併予宣告於
    刑之執行完畢或赦免後，令入相當處所施以監護2 年，期依
    保安處分執行法第46條、第47之規定，至指定之精神病院、
    醫院、慈善團體及其最近親屬或其他適當處所，予以適當治
    療，並監視其行動，以資照顧。至於，被告持以放火之打火
    機，並非違禁物，且未扣案，為免日後執行之困難，爰不併
    為沒收之宣告。
據上論斷，應依刑事訴訟法第299 條第1 項前段、刑法第173 條
第1 項、第19條第2 項、第87條第2 項、第3 項，判決如主文。
本案經檢察官辛○○到庭執行職務
中    華    民    國    95    年    6     月    16    日
                  刑事第九庭 審判長 法  官  張世賢
                                    法  官  謝梨敏
                                    法  官  陳建和
以上判決正本證明與原本無異。
對於本判決如有不服應於收受送達後10日內向本院提出上訴書狀
上訴於臺灣高等法院高雄分院並按他造當事人之人數附具繕本。
中    華    民    國    95    年    6     月    19    日
                                    書記官  戴顯澄
附錄本案論罪科刑法條：
中華民國刑法第173條
(放火或失火燒燬現住建築物及交通工具罪)
放火燒燬現供人使用之住宅或現有人所在之建築物、礦坑、火車
電車或其他供水、陸、空公眾運輸之舟、車、航空機者，處無期
徒刑或7 年以上有期徒刑。
失火燒燬前項之物者，處 1 年以下有期徒刑、拘役或 5 百元以
下罰金。
第 1 項之未遂犯罰之。
預備犯第 1 項之罪者，處 1 年以下有期徒刑、拘役或 3 百元以
下罰金。


司法院資訊處製作；財團法人民間司法改革基金會備份。
